【裁判字號】    89,自,583
【裁判日期】    900131
【裁判案由】    毀棄損壞等
【裁判全文】
臺灣高雄地方法院刑事判決                          八十九年度自字第五八三號
    自  訴  人  甲○○
    被      告  乙○○
右列被告因毀棄損壞案件，經自訴人提起自訴，本院判決如左：
    主  文：
乙○○無罪。
    理  由：
一、自訴意旨略以：如附件自訴狀所載。
二、按不能證明被告犯罪者，應諭知無罪；又犯罪事實應依證據認定之，無證據不得
    推定其犯罪事實；刑事訴訟法第三百條零一條第一項、第一百五十四條分別定有
    明文。又認定不利於被告之事實，須依積極證據，苟積極證據不足為不利於被告
    事實之認定時，即應為有利於被告之認定，更不必有何有利之證據；次按，告訴
    人之告訴，係以使被告受到刑事追訴為目的，是其陳述是否與事實相符，仍應調
    查其他證據以資審認，最高法院三十年上字第八一六號及五十二年度臺上字第一
    三００號判例可資參照。
三、自訴人自訴被告乙○○涉有毀損及竊佔之犯行，無非以現場照片兩幀及土地所有
    權狀一紙為主要論據。訊據被告乙○○對於伊於八十九年五月下旬在上開道路上
    重舖瀝青及燒毀照片中之雜草等情並無異詞，惟堅詞否認有竊佔及毀損之犯行，
    辯稱：是因為當時道路有坑洞，伊基於安全理由才如此做等語。
四、經查：
（一）被告涉嫌竊佔部分：自訴人所指其所有之高雄市○○區○○段二小段四一二地
      號（即民族一路九六０巷），因該巷道經舖設瀝青路面，具有通行之事實，為
      現行法令所稱之「現有巷道」，此有高雄市政府工務局八十七年七月十六日八
      七高市工務都字第一八八一八號函影本一紙在卷足按，且為自訴人所不否認，
      則被告將瀝青舖設在原本已舖有瀝青之路面上以修補之，避免使用該道路之人
      車發生危險，或縱有逾越原路面之寬度，其主觀上並無不法之所有意圖甚明，
      自與刑法竊佔罪之構成要件有間。況參諸自訴人所庭呈之現場照片以觀，被告
      所新舖設之瀝青範圍並未逾越原路面，益徵被告無任何竊佔犯行可言。
（二）被告涉嫌毀損部分：按刑法所稱之毀損罪，須行為人毀棄損壞他人之物，足生
      損害於公眾或他人時，始足當之。然觀諸自訴人所庭呈之現場照片，該巷道與
      牆壁間所長出之植物顯係雜草，絕非如自訴人所稱之花草。而雜草其性質上並
      無任何用處，縱被告確有將該雜草去除毀損，客觀上並未對自訴人造成損害或
      有損害之虞，是被告之行為亦與刑法毀損罪之構成要件不合。被告之行為既與
      刑法竊佔罪及毀損罪之構成要件不符，自不得遽以該罪之罪責相繩。
五、此外，復查無其他積極證據足認被告涉有竊佔及毀損之犯行，揆諸首揭說明及判
    例意旨，既不能證明被告犯罪，自應為無罪之諭知。
據上論斷，應依刑事訴訟法第三百零一條規定，判決如主文。
中    華    民    國      九十      年      一      月      三十一      日
                                  臺灣高雄地方法院刑事第七庭
                                      法  官  何  悅  芳
右正本證明與原本無異。
如不服本判決，應於判決送達後十日內，向本院提出上訴狀。
                                      書記官  吳  良  美
中    華    民    國      九十      年      一      月      三十一      日


司法院資訊處製作；財團法人民間司法改革基金會備份。
